臺灣高等法院臺中分院刑事判決
110年度上易字第862號
                                    110年度上易字第864號
上  訴  人  
即  被  告  涂漢仁



上列上訴人因竊盜案件，不服臺灣苗栗地方法院110年度易字第5
3號、110年度易字第130號中華民國110年8月4日第一審判決（起
訴案號：臺灣苗栗地方檢察署109年度偵字第5019號，追加起訴
案號：110年度偵字第456號），提起上訴，本院判決如下：
    主    文
原判決關於如附表一所示之物品沒收部分撤銷。
其他上訴駁回。
涂漢仁緩刑貳年。
    犯罪事實
一、涂漢仁意圖為自己不法所有，基於竊盜之各別犯意，分別為
    以下犯行：
  ㈠於民國109 年7 月21日11時、11時45分許，在苗栗縣○○市○○
    路000 號之○○○賣場○○店，接續徒手竊取賣場內如
    附表一所示之物品得手後，將該等物品全數穿戴於身上，僅
    另持數件商品至櫃台結帳後，即步出賣場；嗣經該店安管課
    長胡○○發覺商品遺失，並調閱監視錄影器畫面及報警處理，
    而查悉上情。
  ㈡於109 年8 月20日11時51分許，在上址○○○賣場○○店，徒手竊
    取賣場內如附表二所示之物品得手後，將該等物品全數穿戴
    於身上，僅另持一件衣物至櫃台結帳後，即欲步出賣場；惟
    經胡○○發覺其形跡有異，遂上前攔阻其離去，並調閱監視錄
    影器畫面及報警處理，而扣得如附表二所示之物品（均已發
    還胡○○）。
二、案經胡○○訴由苗栗縣警察局○○分局報告臺灣苗栗地方檢
    察署檢察官偵查起訴。
    理    由
一、證據能力部分：
  ㈠本件判決以下所引用上訴人即被告涂漢仁（下稱被告）以外
    之人於審判外之言詞或書面陳述，檢察官、被告均不爭執其
    證據能力，迄本院言詞辯論終結前亦均未聲明異議，本院審
    酌上開證據資料作成時之情況，尚無違法不當及證明力明顯
    過低之瑕疵，認為以之作為證據應屬適當，依刑事訴訟法第
    159 條之5 規定，均有證據能力。
  ㈡本件判決以下所引用之非供述證據，並無證據證明係公務員
    違背法定程序所取得，檢察官、被告於審判程序中復未於言
    詞辯論終結前表示異議，且經本院於審理時依法踐行調查程
    序，故均有證據能力。
二、認定犯罪事實所憑之證據及理由：
  ㈠上開犯罪事實，業據被告於本院準備程序、審理時均坦承不
    諱，核與證人即告訴人胡春國於警詢、偵訊及原審審理時證
    述情節相符（見偵5019號卷第41至49頁、第113至114頁、偵
    456號卷第57至59頁、原審易53卷第63至69頁、第237至239
    頁），復有贓物認領保管單、扣押物品照片、查獲現場照片
    、現場監視器錄影畫面截圖、苗栗縣警察局搜索扣押筆錄、
    扣押物品目錄表、扣押物品收據等在卷可佐，且經原審勘驗
    現場監視器錄影畫面屬實，有原審勘驗筆錄可稽（見原審易
    130卷第77至93頁、易53卷第53至62頁），足認被告之任意
    性自白與事實相符，堪以憑信。
  ㈡被告於原審辯稱其於109年7月21日試穿後應該有將衣物放回
    原位或放置試衣間；於同年8月20日遭查扣腳上之襪子係試
    穿後忘記脫下來云云，核與原審勘驗現場監視器畫面結果不
    符，其所辯顯係事後卸責之詞，難以採信。本案事證明確，
    被告上揭竊盜犯行，洵堪認定，應依法論科。　　
三、論罪科刑：
  ㈠按竊盜罪既遂與未遂之區別，應以所竊之物已否移入自己權
    力支配之下為標準。若已將他人財物移歸自己所持，即應成
    立竊盜既遂罪。本案被告就犯罪事實一、㈡部份，既已將扣
    案如附表二所示之物品全數穿戴身上，並於收銀檯結帳其他
    商品後離開；而後更趁證人胡○○不及注意之際，將所穿戴之
    衣物脫去並丟棄在安檢室廁所內，顯然已將所竊財物移入自
    己之支配範圍、可供其自由丟棄處分，已實行犯罪且達於既
    遂階段；縱其遭證人胡○○發覺監視而最終未能順利帶離賣場
    ，亦無解於其將該等物品穿戴身上，而成立竊盜既遂犯行之
    認定。是核被告2 次所為，均係犯刑法第320 條第1 項之竊
    盜罪。
  ㈡被告就犯罪事實一、㈠部份，基於同一竊盜之犯意，先後於密
    切接近之時間內，於相同地點之○○○賣場○○店，以相同之方
    式竊取衣物得手，客觀上均係侵害同一法益，依一般社會健
    全觀念，在空間差距上難以強行分開，應視為數個舉動之接
    續施行，合為包括之一行為予以評價較為合理，屬接續犯，
    僅論以一罪。
  ㈢被告就本案2 次竊盜犯行，其犯意各別，行為互殊，應予分
    論併罰
四、原審認被告上揭2次竊盜犯行，事證明確，而依上述規定予
    以論罪，並說明被告所犯2次竊盜行為，應分論併罰之理由
    ，復以行為人之責任為基礎，審酌被告正值壯年，且非無正
    常工作能力，竟不循正當途徑獲取財物，僅為圖一己私利，
    恣意竊取他人之物，且2 次所犯均係以相同手法得手，顯然
    係有預謀性之竊取衣物，更因第一次犯行順利得手後食髓知
    味而再犯，可見其欠缺尊重他人財產權之觀念，遵法意識薄
    弱，並於犯後一再飾詞卸責，態度不佳，顯然未能反省悔悟
    ，實應責難；兼衡其犯罪動機、手段、目的，自陳碩士畢業
    之智識程度，現擔任ＯＯＯＯＯＯＯＯＯＯＯＯ之約聘人員、每月收入約
    新臺幣3 萬元，家中有父母需照顧之家庭生活狀況（見易53
    卷第243 頁），另竊取財物為如附表一、二所示之衣物商品
    ，價值雖非甚鉅，但其犯行已造成店家監控人力之耗費、管
    理成本增加，所生損害難認輕微等一切情狀，就被告所犯2
    竊盜罪，分別量處有期徒刑4月，復審酌被告所犯2 罪之犯
    罪時間、手段、方式及動機目的等一切情形，定其應執行刑
    為有期徒刑6月，併均諭知以新臺幣一千元折算1日之易科罰
    金折算標準。另敘明被告所竊得如附表二所示之物品，雖屬
    被告因本案犯罪事實一、㈡竊盜犯行所得之財物；然該等物
    品已實際發還告訴人，有贓物認領保管單附卷可稽（見偵50
    19卷第73頁），爰依刑法第38條之1 第5 項規定，不予宣告
    沒收。核其採證認事用法俱無違誤，量刑亦堪認妥適。被告
    上訴，稱其願坦承犯行，並已與告訴人和解，賠償損害完畢
    ，請求從輕量刑云云。然本院審酌原審就被告所犯各罪量處
    之刑度尚輕，已有寬容被告，被告雖於本院改口坦承犯行，
    並與告訴人和解，賠償損害完畢，此有和解書及統一發票等
    影本可稽（見本院卷第25至29頁）。但其在偵查及第一審中
    飾詞狡卸，未積極尋求和解，不無浪費司法資源，造成告訴
    人面臨漫長訟累，仍值非難，且避免被告心存僥倖，自難憑
    其事後坦承犯行，與告訴人和解並賠償損害，而可邀獲較輕
    之刑罰，是被告據上情詞，請求從輕量刑云云，難認有據，
    其上訴為無理由，應予駁回。
五、查，被告曾因偽造文書案件，經本院以93年度上易字第1535
    號判處有期徒刑10月，緩刑3年，於94年2月2日確定，緩刑
    期滿未經撤銷緩刑，其刑之宣告因而失其效力，與未經有期
    徒刑之宣告無異，此有臺灣高等法院被告前案紀錄表可稽（
    見本院卷第47頁）。是被告未曾因故意犯罪而受有期徒刑之
    宣告，素行尚佳，其因一時失慮而觸犯刑章，然於本院審理
    中已坦承犯行，並與告訴人成立和解，並賠償損害完畢，已
    如上述，犯後態度尚可，經本案偵審程序及科刑，當知警惕
    ，信無再犯之虞，因認其所受宣告之刑，以暫不執行為當，
    爰依刑法第74條第1項第1款規定，併宣告緩刑2年，以勵自
    新。
六、另查，如附表一所示之物品，均屬被告為本案犯罪事實一、
    ㈠竊盜犯行所得之財物，固未經扣案，亦未經合法發還予告
    訴人，然被告就此部分，已與告訴人成立和解，並賠償其損
    害完畢，如前所述。倘仍諭知此部分犯罪所得沒收、追徵，
    難免有過苛之虞，是依刑法第38條之2第2項規定，不予沒收
    、追徵。原審就此部分，未及審酌被告與告訴人和解，並賠
    償其損害完畢等情，遽予宣告沒收、追徵，自有未洽。被告
    上訴雖未言及此部分，然原判決關此部分既有瑕疵可指，自
    應由本院將此部分撤銷，以符適法。
七、據上論結，應依刑事訴訟法第368條、第369條，判決如主文
    。　
本案經檢察官林宜賢提起公訴及追加起訴，檢察官陳惠珠到庭執
行職務。
中　　華　　民　　國　　110 　年　　12　　月　　8 　　日
            刑事第五庭    審判長法　官  鄭  永  玉
　　　　　　　　　　　　        法　官  卓  進  仕
　　　　　　　　　　　　　      法　官  許  文  碩  
以上正本證明與原本無異。
不得上訴。
                                書記官  林  育  萱
　　　　　　　　　　　　　　　　
中　　華　　民　　國　　110 　年　　12　　月　　8 　　日
附錄本案論罪科刑法條：
中華民國刑法第320條
意圖為自己或第三人不法之所有，而竊取他人之動產者，為竊盜
罪，處 5 年以下有期徒刑、拘役或 5 百元以下罰金。
意圖為自己或第三人不法之利益，而竊佔他人之不動產者，依前
項之規定處斷。
附表一：

編號             物  品 數量 109年7月21日11時第一次進入賣場所竊   1 宜而爽新舒棉寬肩背心 1 件 2 CR柔軟寬鬆平口褲(L) 1 件 3 BC男士素色背心(綠) 1 件 4 MarS男素色短袖T恤丈 1 件 5 素面貼袋吸排背心 1 件 6 BC男士素色背心(藏青) 1 件 7 FP男剪街運動POLO衫白2L 1 件 109 年7 月21日11時45分第二次進入賣場所竊   1 Utivist彈力機能運動短褲 1 件 2 BC男士短袖條文POLO衫(藍條) 1 件 3 BC男士素色背心(藏青) 1 件 4 HT純棉背心彩色(M) 1 件 5 HT水纖維菱格背心(M) 1 件 6 三花針織平口褲#U6634深藍#XL 1 件 7 三花針織平口褲#U6634紅#L 1 件 8 三花針織平口褲#U6634深藍#L 1 件 9 HT1/2氣墊機能襪(男) 2 雙 
附表二：

編號             物  品 數量 1 BC男士短袖條紋POLO衫（藍條） 1 件 2 男棉質印花寬肩背心（白） 2 件 3 氣墊機能襪（男） 2 雙 4 宜而爽新舒棉短袖圓領衫 2 件 5 Utivist 彈力機能運動短褲 2 件 6 3GUN男寬肩背心涼爽衣（混色） 1 件 7 M 男襯衫領彈力POLO衫（土耳其藍） 1 件